臺灣高雄地方法院民事裁定　　　　　　 96年度審抗字第207號
再抗告　人　丙○○
訴訟代理人　蘇俊誠律師
訴訟代理人　蘇榮達律師
相　對　人　合作金庫商業銀行股份有限公司
法定代理人　乙○○
訴訟代理人　甲○○
本件再抗告人因拍賣抵押物事件，對於本院民國96年10月23日所
為96年度審抗字第207 號裁定提起再抗告，本院裁定如下：
  主  文
再抗告駁回。
再抗告程序費用新台幣壹仟元由再抗告人負擔。
  理  由
一、本件再抗告意旨略以：再抗告人就相對人所爭執之96年5 月
    至8 月之利息部分，均已繳納，另再抗告人又於96年10月23
    日繳清9 月之利息，足證相對人並非未受清償，自與民法第
    873 條之規定不符，至再抗告人繳納時縱有遲延，惟相對人
    於收受時並未保留，事後竟聲請本件抵押物之拍賣，顯有違
    誠信原則，原裁定適用民法第873 條，及未適用民法第148
    條顯有違誤，而有關民法第873 條之法律上見解仍有爭議，
    且非訟程序是否有實質審理、斟酌聲請後所發生之事實及適
    用民法第148 條規定之情形，所涉及之法律見解，有原則上
    之重要性，為此請准予再為抗告等語。
二、按對於抗告法院之裁定再為抗告，僅得以其適用法規顯有錯
    誤為理由，並經原法院之許可者為限。前項許可，以原裁定
    所涉及之法律見解具有原則上之重要性者為限。非訟事件法
    第45條第3 項定有明文。所謂原則上之重要性，係指該訴訟
    事件所涉及之法律問題意義重大而有加以闡釋之必要而言。
三、經查，本件再抗告人所執之再抗告理由無非謂民法第873 條
    所謂「未受清償」之涵義為何有爭議，及非訟程序中可否就
    實體事項為審理。惟依再抗告人所陳其繳納利息之時間既有
    遲延，則依約其債務即視為全部到期，再抗告人於喪失期限
    利益後既未為全部清償，自已符合民法第873 條所謂之未受
    清償之要件，再抗告人認其事後已繳納部分利息，即謂相對
    人非未受清償，不符得聲請拍賣抵押物之要件，尚有誤會。
    另於非訟事件程序中，法院僅須就其形式要件為審查即可，
    至於該私法上權利有無瑕疵，應由爭執其權利之人提起訴訟
    ，以資救濟，殊非非訟程序所得加以審究，亦經最高法院著
    有判例可供參酌（如49年台抗字第244 號判例），故有關實
    體上之爭執並非於非訟程序中所得審究，亦屬確定之法律見
    解，從而，再抗告人上開所指法律見解，並無有須再加以闡
    釋之必要，則其遽而提起再抗告自無從許可。
四、據上論結：本件再抗告不應許可，依非訟事件法第45條第3
    項、第5 項、第21條第2 項、第24條第1 項，民事訴訟法第
    436 條之3 第3 項、第95條、第78條，裁定如主文。
中　　華　　民　　國　　96　　年　　11　　月　　26　　日
                   民事第二庭審判長法　官  林紀元
                                   法  官  甯  馨
                                   法  官  楊國祥
正本係照原本作成。
如不服本裁定應於送達後10日內向本院提出抗告狀，並繳納裁判
費新台幣1,000 元。
中　　華　　民　　國　　96　　年　　11　　月　　26　　日
                                   書記官　謝宗霖
